【裁判字號】    97,消債更,2160
【裁判日期】    980527
【裁判案由】    更生事件
【裁判全文】
臺灣板橋地方法院民事裁定          97年度消債更字第2160號
聲  請  人  甲○○
上列當事人因消費者債務清理事件聲請更生，本院裁定如下：
    主  文
聲請駁回。
聲請費用由聲請人負擔。
    理  由
一、按債務人不能清償債務或有不能清償之虞者，得依本條例所
    定更生或清算程序，清理其債務，消費者債務清理條例第 3
    條定有明文。又聲請更生或清算不合程式或不備其他要件者
    ，法院應以裁定駁回之，但其情形可以補正者，法院應定期
    間先命補正，復為同條例第8條所明定。
二、本件聲請意旨略以：聲請人目前債務總金額為新臺幣（下同
    ）0000000 元，有不能清償債務之情事，消費者債務清理條
    例施行後，提出債權人清冊，以書面向最大債權金融機構三
    信商業銀行股份有限公司請求共同協商債務清償方案，嗣三
    信銀行雖提出分129 期，利率4%，每月清償10000 元之還款
    方案（見本院卷第42頁本院電話紀錄），然以聲請人每月實
    領薪資收入22000 元，每月所需費用包括供養父母5000元、
    個人生活費6000元、交通費1000元、保險費2170元、備用金
    1500元等合計15670 元，聲請人已無法負擔，而三信銀行卻
    仍堅持4%的利息，未考量該利息會造成聲請人還款上及生活
    上極大的壓力，聲請人自未能接受，故協商終告失敗（見本
    院卷第8 頁），其既經前置協商程序不成立，且無擔保或無
    優先權之債務總額未逾1200萬元，復未經法院裁定開始清算
    程序或宣告破產，依法自得聲請更生程序，懇請裁定開始更
    生等語。
三、經查：聲請人之主張，固有前置協商不成立通知書（見本院
    卷第9 頁）、財團法人金融聯合徵信中心債權人清冊等件在
    卷可憑；惟按聲請人聲請准許更生，仍應符合消費者債務清
    理條例第3 條規定，以債務人有不能清償債務或有不能清償
    之虞為要件。聲請人稱其每月支出5000元之扶養費云云，惟
    查聲請人為次女，並有劉興袁、劉境晃等兄弟姊妹，有戶籍
    謄本可稽，依民法第1116條第3 項之規定，聲請人得減輕或
    解免其扶養之義務；此外，聲請人每月生活支出，依內政部
    所頒布之每人每月最低生活費用9829元，以聲請人每月2200
    0 元之收入，扣除其生活必要支出，聲請人每月所餘，應無
    不能負擔三信銀行前開所提出之還款方案。再聲請人年僅28
    歲，正值壯年，是距勞動基準法所定之法定退休年齡65歲，
    聲請人尚得工作37年，只須其願意辛勤工作、撙節支出，聲
    請人應無所稱不能清償債務之情事。
四、綜上所述，本件聲請人既無消費者債務清理條例第 3條所稱
    不能清償債務或不能清償之虞，其更生聲請於法不合，且該
    欠缺又屬無從補正，依上說明，自應駁回其聲請，爰裁定如
    主文。
中    華    民    國    98    年    5     月    27    日
              民事第三庭    法      官  陳映如
上為正本係照原本作成
如不服本裁定，應於裁定送達後10日內，以書狀向本院提出抗告
，並繳納抗告費新臺幣1千元
中    華    民    國    98    年    5     月    27    日
                            書  記  官  李錦輝


司法院資訊處製作；財團法人民間司法改革基金會備份。
